臺灣高等法院高雄分院刑事判決　　　　99年度上訴字第1819號
上　訴　人
即　被　告　　黃敏祥
指定辯護人　　本院公設辯護人　 孫妙岑
上列上訴人因違反槍砲彈藥刀械管制條例案件，不服臺灣屏東地
方法院99年度重訴字第6 號中華民國99年9月30日第一審判決（
起訴案號：臺灣屏東地方法院檢察署99年度偵字第3053號），提
起上訴，本院判決如下：
    主  文
原判決關於黃敏祥共同犯非法製造可發射子彈具殺傷力之槍枝部
分，暨定執行刑部分，均撤銷。
黃敏祥未經許可持有可發射子彈具殺傷力之槍枝罪，累犯，處有
期徒刑參年貳月，併科罰金新臺幣伍萬元，罰金如易服勞役以新
臺幣壹仟元折算壹日；扣案之附表編號16之子彈（其中採樣試射
之顆子彈不予沒收）、21（土造手槍壹支含彈匣壹個）、22之
子彈（其中採樣試射之顆子彈不予沒收）所示之物，均沒收。
其他上訴駁回。
本判決第二項撤銷改判部分所處之刑，與第三項駁回上訴部分所
處之刑（主刑有期徒刑伍年陸月，併科罰金新臺幣拾萬元），應
執行有期徒刑捌年貳月，併科罰金新臺幣拾貳萬元，罰金如易服
勞役以新臺幣壹仟元折算壹日；扣案之附表編號16之子彈（其中
採樣試射之顆子彈不予沒收）、21（土造手槍壹支含彈匣壹個
）、22之子彈（其中採樣試射之顆子彈不予沒收）、24、25（
其中採樣試射之拾陸顆子彈不予沒收）所示之槍枝及子彈，均沒
收。
    事  實
一、黃敏祥明知未經許可，不得持有可發射子彈具有殺傷力之槍
    枝及子彈，竟基於持有可發射子彈具有殺傷力之改造槍枝及
    子彈之犯意，於民國（以下同）99年2 月農曆過年前5 日（
    換算國曆約為99年2 月8 日左右），在陳中和位於高雄縣大
    寮鄉過溪村家中向潘瑞文（原審判處有期徒刑5 年8 月併科
    罰金10萬元因撤回上訴而確定）購買改造手槍1 支及子彈20
    顆，潘瑞文應允後，黃敏祥即分2 次，先後交付1 萬5 千元
    、1 萬元，共計2 萬5 千元予潘瑞文，潘瑞文因此得先取得
    資金用以購買製造槍枝、子彈所需材料及工具，潘瑞文乃至
    高雄市六合夜市某玩具模型槍店購買玩具槍及子彈、底火暨
    工具等物（其中所購得之附表編號14之其中4 支槍管，係屬
    公告之槍砲主要組成零件，詳該編號備註欄所示），嗣並自
    99 年 農曆元霄節後約1 、2 日（換算國曆約為99年3 月1
    、2 日左右），在其向不知情之綽號「肉丸」成年男子承租
    之位於屏東縣鹽埔鄉○○路24之3 號工寮內，分別以換裝槍
    管及槍枝零件、暨打洞裝填底火之方式，製造附表編號21、
    16、22所示之可發射子彈具有殺傷力之仿BERETTA 廠92FS型
    半自動手槍製造之改造手槍1 支（槍枝管制編號：
    0000000000號）及子彈23顆（其中3 顆因不具殺傷力，為製
    造未遂，詳附表編號16所示）。嗣經高雄市政府警察局刑警
    大隊員警於99年3 月26日17時40分許，持台灣高雄地方法院
    核發之搜索票至前開屏東縣鹽埔鄉○○路24之3 號工寮搜索
    ，並扣得附表編號1 至20所示之物；復於同日17時50分許，
    再持同院核發之搜索票，至黃敏祥位於高雄縣大寮鄉○○村
    ○○街11號住處搜索，並扣得附表編號21至23所示之土造手
    槍及子彈等物，始悉上情。
二、黃敏祥亦明知未經許可，不得出借可發射子彈具有殺傷力之
    槍枝及子彈，竟另基於持有及出借可發射子彈具有殺傷力之
    槍枝及子彈之犯意，於98年年底間某日，透過網路與真實姓
    名、年籍不詳之某成年男子聯繫後，即在臺北縣某地，以約
    5 、60萬元之價格，向該名男子購得具有殺傷力之土造衝鋒
    槍1 把（槍枝管制編號：0000000000號，含彈匣1 個、狙擊
    鏡2 個、紅外線狙擊鏡1 個），及具有殺傷力之口徑9mm 制
    式子彈44顆，而非法持有之，進而於99年1 月間某日（公訴
    意旨誤為98年年底某日），在其位於高雄縣大寮鄉○○村○
    ○街11號住處，將前開土造衝鋒槍及子彈出借予郭家銓（由
    檢察官另行偵辦）。迨於99年2 月8 日19時10分許，郭家銓
    在屏東縣內埔鄉○○村○○路14號前，命陳政安（另經檢察
    官以99年度偵字第1491號提起公訴）下車取槍交還黃敏祥之
    際，為屏東縣政府警察局內埔分局員警當場埋伏逮捕陳政安
    ，並扣得前開土造衝鋒槍及制式子彈（即附表編號24、25所
    示），郭家銓及黃敏祥則趁隙開車逃逸，嗣始分別為警緝捕
    歸案。
三、案經高雄市政府警察局刑事警察大隊移送暨屏東縣政府警察
    局內埔分局移送臺灣屏東地方法院檢察署檢察官偵查起訴。
    理  由
壹、證據能力部分：
    按傳聞法則之重要理論依據，在於傳聞證據未經當事人之反
    對詰問予以核實，乃予排斥，惟若當事人已放棄對原供述人
    之反對詰問權，於法院審判時表明同意該等傳聞證據可作為
    證據，基於證據資料愈豐富，愈有助於真實發現之理念，並
    貫徹刑事訴訟法修法加重當事人進行主義之精神，確認當事
    人對於證據能力有處分權之制度，傳聞證據經當事人同意作
    為證據，法院認為適當者，亦得為證據。本件被告黃敏祥及
    辯護人，於審理時已表示對於檢察官所提出之證據（含供述
    及非供述證據）均不爭執證據能力，審酌該等證據並非非法
    取得，亦無證明力明顯過低之情形，以之作為證據，應屬適
    當，依刑事訴訟法第159 條之5 第1 項規定，應認該等證據
    均得採為證據。
貳、實體部分：
一、上揭向潘瑞文購買土造手槍及子彈而持有該槍彈之事實，業
    据被告黃敏祥坦承不諱（見100 年1 月11日本院審判筆錄）
    ，又前開為警查扣之附表編號21、16、22所示之手槍1 支（
    槍枝管制編號：00000000 00 號）及子彈23顆，均係共同被
    告潘瑞文所著手所製造，亦經証人即共同被告潘瑞文於偵查
    及原審審理時供陳在卷（見99年偵字第3053號卷，下稱3053
    號偵卷，第118 頁、第21頁反面至第22頁正面，原審卷第55
    頁、第82頁、第129 頁反面至第131 頁正面），復有附表編
    號1 、2 （指其中警一卷第71頁所示之大臺砂輪機1 臺）、
    編號3 、4 、5 、7 、8 、9 、10、11、12、13、14、15、
    16 、17 、21、22、23所示之物，扣案足資佐證。又前開扣
    案之附表編號21所示之手槍，及編號22、16所示之子彈，經
    送驗以檢視法、性能檢驗法、試射法鑑定結果，認該槍枝係
    改造手槍，由仿BERETT A廠92FS型半自動手槍製造之槍枝，
    換裝土造金屬槍管而成，擊發功能正常，可供擊發適用子彈
    使用，認具有殺傷力；而扣案之子彈10顆（即附表編號22所
    示之子彈），認均係非制式子彈，由金屬彈殼組合直徑9.1
    ±0.5mm 金屬彈頭而成，採樣3 顆試射，可擊發，認均具殺
    傷力；扣案之子彈13顆（即附表編號16所示之子彈），其中
    10 顆 （詳附表編號16備註欄所載），認均係非制式子彈，
    由金屬彈殼組合直徑9.1 ±O.5mm 金屬彈頭而成，採樣3 顆
    試射，可擊發，認均具殺傷力，另3 顆（亦詳附表編號16備
    註欄所載），認均係非制式子彈，由金屬彈殼組合直徑9.0
    ±0.5mm 金屬彈頭而成欠缺底火，認均不具殺傷力，亦有內
    政部警政署刑事警察局99年4 月12日刑鑑字第0000000000號
    鑑定書1 份在卷可稽（見原審卷第41至42頁）。又附表編號
    21 、16 、22所示之改造手槍1 支及子彈23顆中之20顆，係
    被告黃敏祥於99年2 月農曆過年前5 日（換算國曆約為99年
    2 月8 日左右），在案外人陳中和位於高雄縣大寮鄉過溪村
    家中央請共同被告潘瑞文製造（其餘3 顆則係潘瑞文自己多
    做的），並分2 次，先後交付1 萬5 千元、1 萬元，共計2
    萬5 千元予潘瑞文，由潘瑞文至高雄市六合夜市某玩具模型
    槍店購買玩具槍及子彈、底火等物（其中所購得之附表編號
    14 之 其中4 支槍管，係屬公告之槍砲主要組成零件，詳該
    編號備註欄所示），嗣並自99年農曆元霄節後約1 、2 日（
    換算國曆約為99年3 月1 、2 日左右），在潘瑞文向不知情
    之綽號「肉丸」成年男子承租之位於屏東縣鹽埔鄉○○路24
    之3號 工寮內，分別以換裝槍管及槍枝零件、暨打洞裝填底
    火之方式，製造完成附表編號21、16、22所示之可發射子彈
    具有殺傷力之仿BERETTA 廠92FS型半自動手槍製造之改造手
    槍1 支（槍枝管制編號：0000000000號）及子彈23顆（其中
    3 顆不具殺傷力，另20顆則具殺傷力，詳前述），業經証人
    即共同被告潘瑞文迭於偵查及原審審理時證述綦詳（見3053
    號偵卷第11 8頁、第21頁反面至第22頁正面，原審卷第18頁
    、第55頁、第82頁、第179 頁反面至130 頁反面）。又被告
    黃敏祥自潘瑞文處取得前揭槍枝、子彈後，曾於99年3 月14
    日前後試了好多次槍，亦經被告黃敏祥陳述在卷（見原審卷
    第126 頁正、反面），足証被告黃敏祥已購得而持有該槍彈
    ，事証明確，其此部分犯行已堪認定。
二、上揭出借前揭附表編號24、25所示之土造衝鋒槍及子彈予郭
    家銓之事實，亦据被告黃敏祥坦承不諱（見3053號偵卷第28
    至29頁、原審卷第139 頁反面至第140 頁正面、100 年1 月
    11日本院審判筆錄），核與證人陳政安、郭家銓於警詢、偵
    查所述，大致相符（見警二卷第2 至3 頁，99年度偵字第
    1491號卷，下稱1491號偵卷，第19頁反面至第20頁、第23頁
    ；3053號偵卷第117 至118 頁）。又該扣案之衝鋒槍及子彈
    （即附表編號24、25所示），經送鑑以檢視法、性能檢驗法
    、試射法鑑定結果，認該槍枝係土造衝鋒槍，擊發功能正常
    ，可供擊發適用子彈使用，認具殺傷力。而扣案之子彈44顆
    ，其中29顆，認均係口徑9mm 制式子彈，採樣10顆試射，可
    擊發，認均具殺傷力；其中12顆，認均係口徑9mm 制式子彈
    ，彈底均具撞擊痕跡，採樣4 顆試射，可擊發，認均具殺傷
    力；其中2顆 ，認均係口徑9m m制式子彈，彈底均具撞擊痕
    跡，採樣1顆 試射，可擊發，認均具殺傷力；其餘1 顆，認
    係口徑9mm 制式子彈，經檢視，彈頭往彈殼內陷，經試射，
    可擊發，認具殺傷力，亦有內政部警政署刑事警察局99年3
    月9 日刑鑑字第0990021891號鑑定書1 份在卷可憑（見1491
    號偵卷第32 至33 頁）。至被告黃敏祥就出借前開土造衝鋒
    槍及子彈予郭家銓之時點，雖一再陳稱係於98年底某日，然
    證人陳政安則迭於警詢及偵查中陳稱該時間係於99年1 月間
    某日（見警二卷第2 至3 頁、1491號偵卷第23頁）。審酌證
    人陳政安對被告黃敏祥出借前開槍、彈之時點，前後供述相
    當一致，且無猶疑；反觀之被告黃敏祥對於該出借槍、彈時
    點，則供稱：我交付給郭家銓槍枝的地點是在我家，時間好
    像是去年年底等語（見3053號偵第28頁），明顯並不確定出
    借該槍、彈之時間，是被告黃敏祥出借前開槍、彈予郭家銓
    之時點，自應以證人陳政安所述（即99年1 月間某日）較為
    可採。被告黃敏祥上開任意性之自白核與事實相符，事證明
    確，被告黃敏祥此部分犯行亦足堪認定。
三、查扣案之附表編號21所示之手槍，經鑑定後認該槍枝係改造
    手槍，由仿BERETTA 廠92FS型半自動手槍製造之槍枝，換裝
    土造金屬槍管而成之改造手槍；而附表編號24所示之衝鋒槍
    ，經鑑定後認係土造衝鋒槍，前均述及，自與槍砲彈藥刀械
    管制條例第4 條第1 項第1 款所列舉之「制式槍枝」有別，
    而係同條款所稱「其他可發射子彈具有殺傷力之各式槍砲」
    。被告黃敏祥就犯罪事實欄一所為，係犯槍砲彈藥刀械管制
    條例第8 條第4 項之未經許可持有可發射子彈具殺傷力之改
    造槍枝罪，及同條例第12條第4 項之未經許可持有子彈罪；
    就犯罪事實欄二所為，係犯同條例第8 條第2 項之出借可發
    射子彈具殺傷力之槍枝罪，及同條例第12條第2 項之出借子
    彈罪（公訴意旨雖認被告黃敏祥就犯罪事實欄二所為，係犯
    槍砲彈藥刀械管制條例第8 條第2 項之未經許可轉讓手槍罪
    ，及同條例第12條第2 項之轉讓子彈罪，惟業經公訴檢察官
    於原審當庭更正如上，見原審卷第123 頁反面）。被告黃敏
    祥一行為而犯持有可發射子彈具殺傷力之改造槍枝及非法持
    有子彈罪，為想像競合犯，應依刑法第55條規定，從一重之
    持有可發射子彈具殺傷力之改造槍枝罪處斷。被告黃敏祥持
    有附表編號24、25所示之土造衝鋒槍及子彈後，進而出借予
    郭家銓，其持有之低度行為應為其出借之高度行為所吸收，
    亦不另論。又被告黃敏祥一行為而犯出借可發射子彈具殺傷
    力之改造槍枝及非法出借子彈罪，為想像競合犯，應依刑法
    第55條規定，從一重之出借可發射子彈具殺傷力之改造槍枝
    罪處斷。被告黃敏祥前揭所犯持有可發射子彈具殺傷力之改
    造槍枝罪及出借可發射子彈具殺傷力之改造槍枝罪，犯意各
    別、行為互殊，應予分論併罰。被告黃敏祥前於90年間，因
    殺人未遂、違反槍砲彈藥刀械管制條例等案件，經臺灣高雄
    地方法院以90年度訴字第1381號，就其中所犯殺人未遂部分
    ，判處有期徒刑7 年；就其中所犯違反槍砲彈藥刀械管制條
    例部分，判處有期徒刑1 年4 月，併科罰金5 萬元，並就所
    處有期徒刑部分，定執行刑為有期徒刑8 年2 月確定。經入
    監服刑，於95年3 月31日因縮短刑期假釋出監，並交付保護
    管束，迨98年5 月6 日保護管束期滿未經撤銷假釋，視為執
    行完畢，有臺灣高等法院被告前案紀錄表在卷可稽，其於有
    期徒刑執行完畢後，5 年內故意再犯本件有期徒刑以上之罪
    ，均為累犯，應依刑法第47條第1 項規定加重其刑。
四、原審就被告黃敏祥出借可發射子彈具殺傷力之槍枝罪及子彈
    部分，適用槍砲彈藥刀械管制條例第8 條第2 項、第12條第
    2 項，刑法第11條前段、第55條、第47條第1 項、第42條第
    3 項、第51條第5 款、第7 款、第9 款、第38條第1 項第1
    款、第2 款規定，並審酌被告黃敏祥出借前開土造衝鋒槍及
    制式子彈，對於社會治安實存有相當程度之潛在性危險，其
    已坦承出借槍、彈予郭家銓，及其犯罪動機、目的、手段、
    所生損害等一切情狀，此部分量處有期徒刑5 年6 月，併科
    罰金新台幣10萬元，及就罰金部分，並諭知如易服勞役以新
    台幣1 千元折算1 日。並說明扣得如前開土造衝鋒槍及制式
    子彈（即附表編號24、25所示之土造衝鋒槍及制式子彈）依
    法宣告沒收。經核原判決此部分認事用法並無不合，量刑亦
    屬適當，被告黃敏祥上訴指摘原判決此部分量刑過重，為無
    理由，此部分應予駁回。
五、原審認被告黃敏祥與潘瑞文共同製造事實欄（一）之土造手
    槍而予論科，固非無見，惟查被告黃敏祥辯稱：我自己本身
    不會製造，潘瑞文製造槍枝，需要什麼樣的零件，我不清楚
    ，他告訴我要給多少錢，我就給他多少錢，我是向他購買他
    製造的手槍，非共同製造等語，指定辯護人即本院公設辯護
    人亦稱：被告無製造槍枝知識，除出資外，並無插手潘瑞文
    之製造事務，應係出錢購買，而非共同製造土造手槍等語，
    因被告僅國中畢業，未具製造槍枝知識，除出資外，也無証
    据証明被告曾參與潘瑞文之製造事務，雖証人潘瑞文與被告
    黃敏祥曾於99年3 月17日以各自持用之0000000000號（被告
    潘瑞文持用）、0000 000000 號（被告黃敏祥持用）之行動
    電話討論有關槍枝無法擊發，應改善之事（見警一卷第12至
    13 頁 、3053號偵卷第59頁正面），惟電話監聽譯文亦僅顯
    示被告表示不能擊發要退回改善，及2 人討論無法擊發之原
    因（見警一卷第64頁），此仍不能認定被告黃敏祥共同製造
    ，而一般訂製亦屬買賣，訂製人與製造人討論貨品問題與品
    質，亦係常有之事，自始至終被告為取得槍、彈均僅付予資
    金，既未提供材料亦未提供技術，更未在製造過程有何行為
    分擔，其主觀犯意與客觀行為態樣與一般買賣並無二致，自
    不能解為係參與製造，檢察官亦未起訴製造，而僅以被告黃
    敏祥持有土造手槍起訴，原審遽解為被告黃敏祥共同製造土
    造手槍，尚有未洽，被告黃敏祥上訴主張僅係購買土造手槍
    ，非共同製造，為有理由，原判決此部分既有可議，原判決
    此部分暨定執行刑部分自應予撤銷改判。審酌被告黃敏祥因
    購買而持有前揭具殺傷力之改造手槍、子彈，對社會治安存
    有相當程度之潛在危險，其已坦承犯罪，及其犯罪動機、目
    的、手段、所生損害等一切情狀，此部分量處有期徒刑3 年
    2 月，併科罰金新台幣5 萬元，罰金部分並諭知如易服勞役
    以新台幣1 千元折算1 日。扣案之附表編號16之子彈（其中
    採樣試射之顆子彈不予沒收）、21（土造手槍壹支含彈匣
    壹個）、22之子彈（其中採樣試射之顆子彈不予沒收）所
    示之土製手槍及子彈，係違禁物，並依法宣告沒收。
六、被告黃敏祥所犯持有土製手槍及子彈罪及出供土製衝鋒槍及
    子彈罪，係2 罪俱發，應依刑法第51條第5 款規定，定其應
    執行刑如主文第4 項所示。
據上論結，應依刑事訴訟法第368 條、第369 條第1 項前段、第
364 條、第299 條第1 項前段，槍砲彈藥刀械管制條例第8 條第
4 項、第12條第4 項，刑法第11條前段、第55條、第47條第1項
、第42條第3 項、第51條第5 款、第7 款、第9 款、第38條第1
項第1 款，判決如主文。
本案經檢察官許月雲到庭執行職務。
中    華    民    國   100    年    1     月    25    日
                    刑事第八庭  審判長法  官  洪兆隆
                                      法  官  郭玫利
                                      法  官  張盛喜
以上正本證明與原本無異。
如不服本判決應於收受本判決後10日內向本院提出上訴書狀，其
未敘述上訴理由者，並得於提起上訴後10日內向本院補提理由書
狀（均須按他造當事人之人數附繕本）「切勿逕送上級法院」。
中    華    民    國   100    年    1     月    25    日
                                      書記官  齊椿華
附錄本件判決論罪科刑法條：
《槍砲彈藥刀械管制條例第8條》
未經許可，製造、販賣或運輸鋼筆槍、瓦斯槍、麻醉槍、獵槍、
空氣槍或第4 條第1 項第1 款所定其他可發射金屬或子彈具有殺
傷力之各式槍砲者，處無期徒刑或5 年以上有期徒刑，併科新臺
幣1 千萬元以下罰金。
未經許可，轉讓、出租或出借前項所列槍枝者，處5 年以上有期
徒刑，併科新臺幣1 千萬元以下罰金。
意圖供自己或他人犯罪之用，而犯前二項之罪者，處無期徒刑或
7 年以上有期徒刑，併科新臺幣1 千萬元以下罰金。
未經許可，持有、寄藏或意圖販賣而陳列第1 項所列槍枝者，處
3 年以上10年以下有期徒刑，併科新臺幣700 萬元以下罰金。
第1 項至第3 項之未遂犯罰之。
《槍砲彈藥刀械管制條例第12條》
未經許可，製造、販賣或運輸子彈者，處1 年以上7 年以下有期
徒刑，併科新臺幣500 萬元以下罰金。
未經許可，轉讓、出租或出借子彈者，處6 月以上5 年以下有期
徒刑，併科新臺幣300 萬元以下罰金。
意圖供自己或他人犯罪之用，而犯前二項之罪者，處3 年以上10
年以下有期徒刑，併科新臺幣700 萬元以下罰金。
未經許可，持有、寄藏或意圖販賣而陳列子彈者，處5 年以下有
期徒刑，併科新臺幣300 萬元以下罰金。
第 1 項至第 3 項之未遂犯罰之。
附表：
┌──┬─────────┬───────┬───────┬────────┐
│編號│物品名稱及數量    │查 扣 地 點   │備      註    │沒收與否之理由及│
│    │                  │              │              │依據            │
├──┼─────────┼───────┼───────┼────────┤
│1   │鑽床1 臺          │屏東縣鹽埔鄉新│              │被告潘瑞文所有，│
│    │                  │高路24之3 號  │              │係供犯製造改造槍│
│    │                  │              │              │枝犯罪所用之物，│
│    │                  │              │              │業經共同被告潘瑞│
│    │                  │              │              │文供明在卷（見原│
│    │                  │              │              │審卷第130 頁反面│
│    │                  │              │              │），已依刑法第38│
│    │                  │              │              │條第1 項第2 款規│
│    │                  │              │              │定，於潘瑞文此部│
│    │                  │              │              │分罪刑項下宣告沒│
│    │                  │              │              │收。            │
├──┼─────────┤              ├───────┼────────┤
│2   │砂輪機3 臺        │              │              │其中1 臺（即警一│
│    │                  │              │              │卷第71頁所示之大│
│    │                  │              │              │臺之砂輪機）係共│
│    │                  │              │              │同被告潘瑞文所有│
│    │                  │              │              │，供犯製造改造槍│
│    │                  │              │              │枝犯罪所用之物，│
│    │                  │              │              │業經被告潘瑞文供│
│    │                  │              │              │明在卷（見原審卷│
│    │                  │              │              │第130 頁反面），│
│    │                  │              │              │已依刑法第38條第│
│    │                  │              │              │1項 第2 款規定，│
│    │                  │              │              │於潘瑞文此部分罪│
│    │                  │              │              │刑項下宣告沒收。│
│    │                  │              │              │其餘2 臺砂輪機，│
│    │                  │              │              │與被告潘瑞文此部│
│    │                  │              │              │分犯行無關，爰不│
│    │                  │              │              │為沒收之諭知。  │
├──┼─────────┤              ├───────┼────────┤
│3   │虎頭固定鉗1 臺    │              │              │共同被告潘瑞文所│
│    │                  │              │              │有，供犯製造改造│
│    │                  │              │              │槍枝及子彈犯罪所│
│    │                  │              │              │用之物，業經被告│
│    │                  │              │              │潘瑞文供明在卷（│
│    │                  │              │              │見原審卷第130 頁│
│    │                  │              │              │反面），已依刑法│
│    │                  │              │              │第38條第1 項第2 │
│    │                  │              │              │款規定於潘瑞文此│
│    │                  │              │              │部分罪刑項下宣告│
│    │                  │              │              │沒收。          │
├──┼─────────┤              ├───────┼────────┤
│4   │油錶尺1 支        │              │              │共同被告潘瑞文所│
│    │                  │              │              │有，供犯製造改造│
│    │                  │              │              │槍枝犯罪所用之物│
│    │                  │              │              │，業經被告潘瑞文│
│    │                  │              │              │供明在卷（見原審│
│    │                  │              │              │卷第130 頁反面）│
│    │                  │              │              │，已依刑法第38條│
│    │                  │              │              │第1 項第2 款規定│
│    │                  │              │              │，於潘瑞文此部分│
│    │                  │              │              │罪刑項下宣告沒收│
│    │                  │              │              │。              │
├──┼─────────┤              ├───────┼────────┤
│5   │改造工具1 批      │              │              │共同被告潘瑞文所│
│    │                  │              │              │有，供犯製造改造│
│    │                  │              │              │槍枝、子彈犯罪所│
│    │                  │              │              │用之物，業經被告│
│    │                  │              │              │潘瑞文供明在卷（│
│    │                  │              │              │見原審卷第131 頁│
│    │                  │              │              │正面），已依刑法│
│    │                  │              │              │第38條第1 項第2 │
│    │                  │              │              │款規定，於潘瑞文│
│    │                  │              │              │此部分罪刑項下宣│
│    │                  │              │              │告沒收。        │
├──┼─────────┤              ├───────┼────────┤
│6   │砂紙1 批          │              │              │與本件犯行無關，│
│    │                  │              │              │業經被告潘瑞文供│
│    │                  │              │              │明在卷（見原審卷│
│    │                  │              │              │第130 頁反面），│
│    │                  │              │              │自不予沒收。    │
├──┼─────────┤              ├───────┼────────┤
│7   │潤滑劑1 罐        │              │              │共同被告潘瑞文所│
│    │                  │              │              │有，供犯製造改造│
│    │                  │              │              │槍枝犯罪所用之物│
│    │                  │              │              │，業經被告潘瑞文│
│    │                  │              │              │供明在卷（見原審│
│    │                  │              │              │卷第130 頁反面）│
│    │                  │              │              │，已依刑法第38條│
│    │                  │              │              │第1 項第2 款規定│
│    │                  │              │              │，於潘瑞文此部分│
│    │                  │              │              │罪刑項下宣告沒收│
│    │                  │              │              │。              │
├──┼─────────┤              ├───────┼────────┤
│8   │快乾劑1 瓶        │              │              │共同被告潘瑞文所│
│    │                  │              │              │有，供犯製造子彈│
│    │                  │              │              │犯罪所用之物，業│
│    │                  │              │              │經被告潘瑞文供明│
│    │                  │              │              │在卷（見原審卷第│
│    │                  │              │              │130 頁反面），已│
│    │                  │              │              │依刑法第38條第1 │
│    │                  │              │              │項第2 款規定，於│
│    │                  │              │              │潘瑞文此部分罪刑│
│    │                  │              │              │項下宣告沒收。  │
├──┼─────────┤              ├───────┼────────┤
│9   │手機1 支（門號    │              │              │被告潘瑞文所有，│
│    │0000000000，含SIM │              │              │供本件製造改造槍│
│    │卡）              │              │              │枝、子彈犯罪所用│
│    │                  │              │              │之物，前已述及，│
│    │                  │              │              │已依刑法第38條第│
│    │                  │              │              │1 項第2 款規定宣│
│    │                  │              │              │告沒收。        │
├──┼─────────┤              ├───────┼────────┤
│10  │鑽頭11支          │              │              │共同被告潘瑞文所│
│    │                  │              │              │有，供犯製造改造│
│    │                  │              │              │槍枝犯罪所用之物│
│    │                  │              │              │，業經被告潘瑞文│
│    │                  │              │              │供明在卷（見原審│
│    │                  │              │              │卷第130 頁反面）│
│    │                  │              │              │，已依刑法第38條│
│    │                  │              │              │第1 項第2 款規定│
│    │                  │              │              │宣告沒收。      │
├──┼─────────┤              ├───────┼────────┤
│11  │彈簧25支          │              │              │共同被告潘瑞文所│
│    │                  │              │              │有，供犯製造改造│
│    │                  │              │              │槍枝犯罪所用之物│
│    │                  │              │              │，業經被告潘瑞文│
│    │                  │              │              │供明在卷（見原審│
│    │                  │              │              │卷第130 頁反面）│
│    │                  │              │              │，已依刑法第38條│
│    │                  │              │              │第1 項第2 款規定│
│    │                  │              │              │，於潘瑞文此部分│
│    │                  │              │              │罪刑項下宣告沒收│
│    │                  │              │              │。              │
├──┼─────────┤              ├───────┼────────┤
│12  │底火火藥1 盒      │              │非屬公告之槍砲│共同被告潘瑞文所│
│    │                  │              │主要零組件（見│有，供犯製造子彈│
│    │                  │              │內政部99年6 月│犯罪所用之物，業│
│    │                  │              │15日內授警字第│經被告潘瑞文供明│
│    │                  │              │0990871231號函│在卷（見原審卷第│
│    │                  │              │，本院卷第77頁│130 頁反面），已│
│    │                  │              │）。          │依刑法第38條第1 │
│    │                  │              │              │項第2 款規定，於│
│    │                  │              │              │潘瑞文此部分罪刑│
│    │                  │              │              │項下宣告沒收。  │
├──┼─────────┤              ├───────┼────────┤
│13  │彈匣半成品4 個    │              │非屬公告之槍砲│共同被告潘瑞文所│
│    │                  │              │主要零組件，為│有，供犯製造改造│
│    │                  │              │供製造槍枝犯罪│槍枝犯罪所用之物│
│    │                  │              │所用之物（見同│，業經被告潘瑞文│
│    │                  │              │上函文）。    │供明在卷（見原審│
│    │                  │              │              │卷第130 頁反面）│
│    │                  │              │              │，已依刑法第38條│
│    │                  │              │              │第1 項第2 款規定│
│    │                  │              │              │，於潘瑞文此部分│
│    │                  │              │              │罪刑項下宣告沒收│
│    │                  │              │              │。              │
├──┼─────────┤              ├───────┼────────┤
│14  │槍管5 支          │              │其中4 支（即本│屬公告之槍砲主要│
│    │                  │              │院卷第53頁編號│組成零件之4 支槍│
│    │                  │              │第四、五、六、│管，為違禁物，應│
│    │                  │              │七照片所示之槍│依刑法第38條第1 │
│    │                  │              │管），屬公告之│項第1 款予以沒收│
│    │                  │              │槍砲主要組成零│。至其餘1 支非屬│
│    │                  │              │件；其餘1 支（│公告之槍砲主要組│
│    │                  │              │即本院卷第53頁│成零件之槍管，係│
│    │                  │              │編號8 、9 所示│被告潘瑞文所有，│
│    │                  │              │之槍管），非屬│供犯製造改造槍枝│
│    │                  │              │公告之槍砲主要│犯罪所用之物，業│
│    │                  │              │組成零件（見同│經被告潘瑞文供明│
│    │                  │              │上函文）。    │在卷（見原審卷第│
│    │                  │              │              │130 頁反面），已│
│    │                  │              │              │依刑法第38條第1 │
│    │                  │              │              │項第2 款規定宣告│
│    │                  │              │              │沒收。          │
├──┼─────────┤              ├───────┼────────┤
│15  │滑套（半成品）1 個│              │非屬公告之槍砲│共同被告潘瑞文所│
│    │                  │              │主要零組件（見│有，供犯製造改造│
│    │                  │              │同上函文）。  │槍枝犯罪所用之物│
│    │                  │              │              │，業經被告潘瑞文│
│    │                  │              │              │供明在卷（見原審│
│    │                  │              │              │卷第130 頁反面）│
│    │                  │              │              │，已依刑法第38條│
│    │                  │              │              │第1 項第2 款規定│
│    │                  │              │              │，於潘瑞文此部分│
│    │                  │              │              │罪刑項下宣告沒收│
│    │                  │              │              │。              │
├──┼─────────┤              ├───────┼────────┤
│16  │子彈13顆（採樣3 顆│              │其中10顆（即原│其中7 顆（即原審│
│    │試射）            │              │審卷第42頁編號│卷第42頁編號七、│
│    │                  │              │七、八照片所示│八照片所示子彈中│
│    │                  │              │之子彈）具殺傷│之7 顆）具殺傷力│
│    │                  │              │力；其餘3 顆（│，為違禁物，應依│
│    │                  │              │即本院卷第42頁│刑法第38條第1 項│
│    │                  │              │編號九、十照片│第1 款規定，於被│
│    │                  │              │所示之子彈）不│告黃敏祥此部分罪│
│    │                  │              │具殺傷力（見刑│刑項下宣告沒收（│
│    │                  │              │事警察局刑鑑字│另採樣試射之3 顆│
│    │                  │              │第0000000000號│，因已喪失其結構│
│    │                  │              │鑑定書，原審卷│及效能，自為不沒│
│    │                  │              │第41至42頁）。│收之諭知）。其餘│
│    │                  │              │              │3 顆（即原審卷第│
│    │                  │              │              │42 頁 編號九、十│
│    │                  │              │              │照片所示之子彈）│
│    │                  │              │              │因不具殺傷力，自│
│    │                  │              │              │不為沒收之諭知。│
├──┼─────────┤              ├───────┼────────┤
│17  │彈殼1 顆          │              │              │被告潘瑞文犯罪預│
│    │                  │              │              │備之物，業經被告│
│    │                  │              │              │潘瑞文供明在卷（│
│    │                  │              │              │見原審卷第130 頁│
│    │                  │              │              │反面），已依刑法│
│    │                  │              │              │第38條第1 項第2 │
│    │                  │              │              │款規定，於潘瑞文│
│    │                  │              │              │此部分罪刑項下宣│
│    │                  │              │              │告沒收。        │
├──┼─────────┤              ├───────┼────────┤
│18  │臺灣電力公司收據1 │              │              │與本件犯行無關，│
│    │張                │              │              │業經被告潘瑞文供│
│    │                  │              │              │明在卷（見139 頁│
│    │                  │              │              │反面），自不予沒│
│    │                  │              │              │收。            │
├──┼─────────┤              ├───────┼────────┤
│19  │估價單1 張        │              │              │同上。          │
├──┼─────────┤              ├───────┼────────┤
│20  │汽車買賣合約書1 份│              │              │同上。          │
├──┼─────────┼───────┼───────┼────────┤
│21  │手槍1 支（含彈匣1 │高雄縣大寮鄉過│具殺傷力（見同│為違禁物，應依刑│
│    │個，槍枝管制編號  │溪村永盛街11號│編號16所示之鑑│法第38條第1 項第│
│    │0000000000號）    │              │定書）。      │1 款規定，於被告│
│    │                  │              │              │黃敏祥此部分罪刑│
│    │                  │              │              │項下宣告沒收。  │
├──┼─────────┤              ├───────┼────────┤
│22  │子彈10顆（採樣3 顆│              │具殺傷力（見同│其中7 顆為違禁物│
│    │試射）            │              │編號16所示之鑑│，應依刑法第38條│
│    │                  │              │定書）。      │第1 項第1 款規定│
│    │                  │              │              │於被告黃敏祥此部│
│    │                  │              │              │分罪刑項下宣告沒│
│    │                  │              │              │收（另採樣試射之│
│    │                  │              │              │3 顆，因已喪失其│
│    │                  │              │              │結構及效能，爰不│
│    │                  │              │              │為沒收之諭知）。│
├──┼─────────┤              ├───────┼────────┤
│23  │手機1 支（門號    │              │              │與被告黃敏祥持有│
│    │0000000000，含SIM │              │              │改造槍枝、子彈罪│
│    │卡）              │              │              │無關。          │
├──┼─────────┼───────┼───────┼────────┤
│24  │土造衝鋒槍1 支（含│屏東縣內埔鄉內│具殺傷力（見刑│為違禁物，應依刑│
│    │彈匣1 個，狙擊鏡2 │埔村中興路14號│事警察局刑鑑字│法第38條第1 項第│
│    │個、紅外線狙擊鏡1 │前            │第0000000000號│1 款規定，於被告│
│    │個）              │              │鑑定書，1491號│黃敏祥此部分罪刑│
│    │                  │              │偵卷第32至33頁│項下宣告沒收。  │
│    │                  │              │）。          │                │
├──┼─────────┤              ├───────┼────────┤
│25  │9mm 制式子彈44顆（│              │具殺傷力（見同│其中28顆為違禁物│
│    │共採樣16顆試射）  │              │上鑑定書）。  │，應依刑法第38條│
│    │                  │              │              │第1 項第1 款規定│
│    │                  │              │              │，於被告黃敏祥此│
│    │                  │              │              │部分罪刑項下宣告│
│    │                  │              │              │沒收（另採樣試射│
│    │                  │              │              │之16顆，因已喪失│
│    │                  │              │              │其結構及效能，爰│
│    │                  │              │              │不為沒收之諭知）│
│    │                  │              │              │。              │
└──┴─────────┴───────┴───────┴────────┘